`臺灣基隆地方法院基隆簡易庭民事判決
原　　　告　唐嘉駿
被　　　告　王素貞
上列當事人間請求損害賠償事件，本院判決如下：
    主      文
原告之訴及假執行之聲請均駁回。
訴訟費用由原告負擔。
    事實及理由
一、按原告之訴，依其所訴之事實，在法律上顯無理由者，法院
    得不經言詞辯論，逕以判決駁回之，民事訴訟法第249條第2
    項定有明文。又「車主為防止車禍之發生，避免殃及第三人
    ，車主有不出借機動車輛與無照駕駛者之義務，方遠成迄未
    通過駕駛考試領得駕照，騰邁公司竟提供小客車予方遠成載
    送同事，對本件車禍之發生，應負共同侵權行為責任，則騰
    邁公司依民法第一百八十五條規定，仍應與方遠成連帶賠償
    被上訴人之損害。」最高法院著有86年度台上字第769 號判
    決可資參照。
二、原告主張：緣訴外人陳麒安於民國98年8月31日下午11時50
    分許，騎乘車號CUL-615號機車沿基隆市○○街往明德一路
    方向行駛，行經崇智街與永富路之交岔路口，適被告張耀中
    (另案判決)駕駛其向被告王素貞借用之屬被告王素貞所有之
    車號7C-9387號自用小客車沿基隆市○○路往五堵方向行駛
    ，斯時亦行經該交岔路口，因駕駛過失而與訴外人陳麒安騎
    乘之上開車號機車碰撞，被告所駕駛上開車號自用小客車因
    而失控而先後撞擊停置於永富路旁之訴外人潘陳華所有車號
    M7-8809號自用小客車、原告唐嘉駿所有車號1127-EM號自用
    小客車(下稱原告系爭小客車)，致原告系爭小客車受損而無
    法繼續使用，故依民法侵權行為之法律關係，請求被告王素
    貞與被告張耀中連帶賠償原告因原告系爭小客車受損而支出
    之交通費、財物損失(含車損折舊率、剩餘價值減少、車輛
    放置長久時間、零件持續維修費用)、精神損失(影響原告情
    緒及精神壓力之反彈，含公司業務上之損失、辦理文件及請
    假、開庭、外勤及業務工作之效率能力、影響正常之生活作
    息、警局報案受阻之壓力、6個多月已無工作)、車輛受損期
    間未能使用之稅金及保險、交易貶值等損害，共計450,000
    元，及應將本件民事判決最後事實審之判決書刊登新聞紙報
    。並聲明：(一)被告應連帶給付原告450, 00 0元及自起訴
    狀繕本送達被告之翌日起至清償日止，按週年利率百分之5
    計算之利息。(二)被告應負擔費用將本件民事判決最後事實
    審之判決書主文及事實欄，以長25公分、寬19公分之篇幅，
    登載新聞報紙連續7日。(三)願供擔保，請准宣告假執行。
三、然被告張耀中係領有駕駛執照之人，則被告王素貞縱將其所
    有上開車號自小客車出借予被告張耀中，已盡其出借之義務
    ，其就被告張耀中嗣後因駕駛過失所發生之本件交通事故，
    自毋庸負侵權行為連帶損害賠償責任，是依原告所訴之事實
    及連帶侵權行為之法律關係請求被告王素貞應與被告張耀中
    連帶給付450,000元及其法定遲延利息，在法律上顯無理由
    ，爰不經言詞辯論而逕為駁回之判決。原告此部分之起訴，
    既遭駁回，其假執行之聲請即失其附麗，應併予駁回。
四、據上論結，本件原告之訴為顯無理由，依民事訴訟法第249
    條第2項、第78條，判決如主文。
中    華    民    國    100    年    4    月    19    日
                  基隆簡易庭法  官  徐世禎
以上正本係照原本作成。
對於本件判決如有不服，應於收受送達後20日內向本院提出上訴
書狀，上訴於本院合議庭，並按他造當事人之人數附具繕本。
中    華    民    國    100    年    4    月    19    日
                             書記官  陸清敏